【裁判字號】    88,訴,885
【裁判日期】    890128
【裁判案由】    損害賠償
【裁判全文】
臺灣屏東地方法院民事判決  八十八度訴字第八八五號
    原      告  丙○○
    被      告  甲○○
                乙○○
右當事人間請求損害賠償事件，經刑事庭移送前來，本院判決如左：
    主    文
被告應連帶給付原告新台幣肆拾萬元，及自民國八十八年六月十八日起至清償日止，
按週年利率百分之五計算之利息。
原告其餘之訴駁回。
訴訟費用由原告負擔十分之六、餘由被告連帶負擔。
本判決第一項於原告以新台幣壹拾參萬元為被告供擔保後，得假執行。
原告其餘假執行之聲請駁回。
    事    實
甲、原告方面：
壹、聲明：
一、被告應連帶給付原告新台幣（下同）一百萬元，及自起訴狀繕本送達被告翌日起
    至清償日止，按週年利率百分之五計算之利息。
二、願供擔保，請准宣告假執行。
貳、陳述：
一、原告與被告申姍姍為夫妻關係，詎被告申姍姍於八十八年一月四日至八十八年二
    月十日間，在屏東縣屏東市○○路一六三之一號，與被告甲○○通姦，經偵查機
    關偵查起訴，由法院審理在案。
二、依據一般社會觀念，明知有夫之婦而與之通姦，顯係以違背善良風俗之方法加損
    害於他人；又配偶之一方與他人通姦，乃違背婚姻誠實義務之行為，侵害他方配
    偶之權利，故被告二人通姦，依法應負連帶賠償責任。
三、原告與被告申姍姍相識五年後結婚，目前育有一名二歲幼子，生活幸福美滿，但
    遭逢此事，多年苦心經營之家庭生活毀於一旦，所受精神痛苦至鉅，為此訴請被
    告連帶給付如訴之聲明，以賠償原告家庭破滅之憾。
乙、被告申姍姍方面：
一、否認與被告甲○○通姦。
二、與原告相識五年後結婚，目前育有一子，現由自己照顧，因為無資力，無法賠償
    原告所請求之數額。
丙、被告甲○○方面：
一、否認與被告申姍姍通姦。
二、目前經濟能力有限，不能給付原告之請求。
丁、本院依職權函財政部財稅資料中心查兩造財產資料，並調台灣屏東地方法院檢察
    署八十八年度偵字第一二三七號、本院八十八年度訴字第二九八號（以下分別簡
    稱偵查卷、刑事卷）被告所涉妨害家庭案件全卷資料。
    理    由
一、原告主張：被告申姍姍與之為夫妻關係，其於八十八年一月四日至八十八年二月
    十日間，在屏東縣屏東市○○路一六三之一號，與被告甲○○通姦，顯屬共同侵
    權之行為，原告精神上所受打擊甚鉅，為此依據侵權行為法則，訴請被告連帶給
    付如訴之聲明等語。被告則均否認有通姦之事實，並以二人目前經濟能力不佳，
    無法賠償原告過高之請求等語，茲為抗辯。
二、原告主張被告間通姦之事實，為被告所否認。惟經本院調閱被告所涉妨害家庭案
    件偵審卷宗審究結果：被告二人同住屏東縣屏東市○○路一六三之一號，約有一
    月之時間，彼此衣物均交錯放置等情，為被告所自承不諱，並有現場照片十六張
    可資佐證，足見被告二人關係已非尋常；又被告甲○○之行動電話、皮包、內衣
    褲等均放置被告申姍姍臥室內，另一臥室除床鋪、床罩外別無他物之事實，亦經
    證人即查獲警員李安騰所陳明，並有上開照片可參，顯見被告二人在上址同床共
    寢；再者，於被告申姍姍臥室查扣之衛生紙，其上附有人體精液及上表皮層，經
    送刑事警察局與被告二人血液作ＤＮＡ型別鑑定，該精液與被告甲○○相符，該
    上表皮層則與被告申姍姍相符，亦有該局八八刑醫字第三五ＯＯ九號鑑驗書足憑
    ，益見二人除同床共寢外，衡情更有通姦之事實，否則當無上開跡證之產生。準
    此，原告主張被告間通姦之事實，尚堪採信，被告否認上情，為無理由。
三、按被告二人通姦，除共同侵害原告基於婚姻關係之權利外，更屬共同以背於善良
    風俗之方法加損害於原告，應連帶賠償原告相當之慰撫金，此有最高法院五十五
    年台上字第二Ｏ五三號判例在案可參。本院根據兩造之陳述，及所調偵查卷、審
    判卷、兩造財產資料等記載，斟酌：目前原告三十一歲、被告甲○○三十歲、被
    告申姍姍二十七歲，三人均為高職學歷，原告與被告申姍姍相識五年後結婚，且
    已育有一子，於兩造分居後現由被告申姍姍照顧，被告甲○○名下有不動產、汽
    車等財物，原告亦有若干動產等情狀。足認原告對婚姻投注之時間、期待不少，
    其遭逢此一事件，精神上所受損害非輕；被告雖均以經濟狀況不佳為辯，然二人
    工作能力良好，更非毫無財產，故原告得向被告連帶請求給付之慰撫金，應以四
    十萬元為公允。從而，原告之請求在此數額範圍內，及自起訴狀繕本送達被告翌
    日即八十八年六月十八日起至清償日止，按週年利率百分之五計算之遲延利息部
    分，為有理由，應予准許；逾此部份之請求，為無理由，應予駁回。
四、原告陳明願供擔保，請准宣告假執行，就其勝訴部分，核無不合，爰酌定相當擔
    保金額准許之，就其敗訴部分，其假執行之聲請即失所附麗，應予駁回。
五、結論：原告之訴為一部有理由，一部無理由，依民事訴訟法第七十九條但書、第
    八十五條第二項、第三百九十條第二項，判決如主文。
中      華      民      國    八十九    年      一      月    二十八    日
                                    臺灣屏東地方法院民事第一庭
~B法      官  陳介安
右為正本係照原本作成。
如不服本判決，應於送達後廿日內，向本院提出上訴狀。
~B法院書記官  黃秀梅
中      華      民      國    八十九    年      一      月    二十九    日


司法院資訊處製作；財團法人民間司法改革基金會備份。
